臺灣高雄地方法院刑事判決
111年度審訴字第335號
公  訴  人  臺灣高雄地方檢察署檢察官
被      告  郭明洲




上列被告因傷害等案件，經檢察官提起公訴（111年度偵字第109
06號），被告於本院準備程序為有罪之陳述，經合議庭裁定由受
命法官依簡式審判程序獨任審理，本院判決如下：
    主  文
郭明洲犯侮辱公務員罪，處拘役參拾日，如易科罰金，以新臺幣
壹仟元折算壹日。又犯妨害公務執行罪，處拘役肆拾日，如易科
罰金，以新臺幣壹仟元折算壹日。應執行拘役伍拾伍日，如易科
罰金，以新臺幣壹仟元折算壹日。
    事  實
一、郭明洲於民國111年4月8日21時1分許，在高雄市前鎮區鎮榮
    街16號之雜貨店內，因喝醉酒無法離開，經高雄市政府警察
    局前鎮分局員警江宏鈞等人據報前往現場處理，並查驗郭明
    洲身分，郭明洲明知江宏鈞為依法執行職務之員警，正執行
    查驗郭明洲身分之勤務行為，竟基於妨害公務之犯意，當場
    以「幹你娘」、「廢話」等語，侮辱執行職務之員警江宏鈞
    。嗣郭明洲經員警江宏鈞帶回高雄市前鎮區前鎮街260號高
    雄市政府警察局前鎮分局前鎮街派出所，於同日21時51分許
    ，在上開派出所內，另基於妨害公務之犯意，徒手毆打員警
    江宏鈞，致員警江宏鈞受有右眉擦傷及撕裂傷之傷害，所配
    戴之眼鏡右邊鏡片毀損不堪使用（被告被訴傷害、毀損部分
    ，業經告訴人撤回告訴，本院不另為不受理判決，如下述）
    。
二、案經江宏鈞告訴暨高雄市政府警察局前鎮分局報告臺灣高雄
    地方檢察署檢察官偵查起訴。
    理  由
一、本件被告郭明洲所犯均係死刑、無期徒刑、最輕本刑為3年
    以上有期徒刑以外之罪，其於準備程序進行中就被訴事實為
    有罪之陳述，經法官告知簡式審判程序之旨，並聽取當事人
    之意見後，認無不得或不宜改依簡式審判程序進行之情形。
    爰依刑事訴訟法第273條之1第1項規定，由法官行簡式審判
    程序審理。又本件所引屬於被告以外之人於審判外陳述之傳
    聞證據，依同法第273條之2規定，不受第159條第1項關於傳
    聞法則規定之限制，依法有證據能力，合先敘明。　
二、上揭事實，業據被告郭明洲於本院審理時（審訴卷第39、55
    、59頁）坦承不諱，並有員警密錄器錄影畫面截圖6張（偵
    卷第31至33頁）、前鎮街派出所內監視器錄影畫面截圖27張
    （偵卷第35至61頁）、員警江宏鈞受傷照片4張、眼鏡右邊
    鏡片破碎照片2張（偵卷第63至65頁）、阮綜合醫院診斷證
    明書1紙（偵卷第27頁）、員警江宏鈞出具之職務報告、密
    錄器譯文各1份（偵卷第67至70頁）、酒精測定紀錄表1份（
    偵卷第73頁）在卷可稽，參核相符，堪以佐證。被告上開自
    白，與卷內積極事證參核相符，洵堪採為論罪之基礎。本件
    被告犯行，事證明確，堪以認定，均應依法論科。
三、論罪部分：
　㈠核被告郭明洲所為，係犯刑法第140條第1項之侮辱公務員罪
    、刑法第135條第1項之妨害公務罪。被告所犯侮辱公務員罪
    、妨害公務罪之2罪間，犯意各別，行為互殊，應論以數罪
    併罰之。
　㈡爰以行為人之責任為基礎，審酌被告飲用酒類後，明知員警
    江宏鈞身著制服，為依法執行勤務之公務員，未配合執行，
    竟以如事實欄所示之言語辱罵執行公務之員警江宏鈞，且對
    於員警江宏鈞執行職務時施強暴，顯見其法治觀念較淡薄，
    且破壞法律秩序，所為已對執法員警安全造極大之危害，並
    對於政府公權力之貫徹與國家機能之維護造成損害，所為實
    有可議，惟念其犯後能於本院審理時坦承犯行，態度尚可，
    於本院審理期間與被害人江宏鈞達成和解，並已履行完畢，
    被害人並具狀撤回傷害、毀損之告訴，有和解書影本、撤回
    告訴狀各1份在卷可稽（審訴卷第67、69頁），並斟酌其於
    本院審理時自陳國小畢業、現已退休、靠小孩撫養、已婚、
    小孩已成年等智識程度、家庭及經濟狀況（審訴卷第59頁）
    ，暨其犯罪之動機、目的、手段及所生損害等一切情狀，分
    別量處如主文所示之刑，並諭知如易科罰金之折算標準；且
    依法定其應執行之刑，併諭知如易科罰金之折算標準，如主
    文所示。
四、不另為不受理判決部分：
　㈠公訴意旨另以：被告郭明洲於事實欄所示時間，於前鎮街派
    出所內，徒手毆打員警江宏鈞，致員警江宏鈞受有右眉擦傷
    及撕裂傷之傷害，所配戴之眼鏡右邊鏡片毀損不堪使用，案
    經江宏鈞提出告訴，因認被告郭明洲此2部分另涉犯刑法第2
    77條第1項之傷害罪、同法第354條之毀損罪嫌等語。
  ㈡按告訴乃論之罪，告訴人於第一審辯論終結前，得撤回其告
    訴；告訴乃論之罪，其告訴經撤回者，應諭知不受理之判決
    ，刑事訴訟法第238條第1項、第303條第3款分別定有明文。
    查檢察官認被告郭明洲前述行為，尚涉犯刑法第277條第1項
    之傷害罪、第354條之毀損罪嫌而提起公訴，惟刑法第277條
    第1項之傷害罪、第354條之毀損罪，依刑法第287條前段、
    第357條規定，均須告訴乃論。
　㈢茲因告訴人於本院審理中撤回對被告郭明洲之傷害、毀損之
    告訴，有和解書影本、撤回告訴狀存卷可參（審訴卷第67、
    69頁），揆諸前開說明，本應就被告郭明洲被訴傷害、毀損
　　部分諭知不受理之判決，然因檢察官認被告此二部分犯行，
    與上開經本院論罪之妨害公務罪部分間，有想像競合犯之裁
    判上一罪關係，自應就被告所涉傷害、毀損部分不另為不受
    理之諭知，附此敘明。
據上論斷，應依刑事訴訟法第273條之1第1項、第284條之1、第2
99條第1項前段，刑法第135條第1項、第140條、第41條第1項前
段、第51條第6款，刑法施行法第1條之1第1項，判決如主文。
本案經檢察官蘇聰榮提起公訴，檢察官呂乾坤到庭執行職務。
中    華    民    國   111    年     7    月    12    日
                  刑事第五庭    法  官  李昆南
以上正本證明與原本無異。
如不服本判決應於收受送達後20日內向本院提出上訴書狀，並應
敘述具體理由；如未敘述上訴理由者，應於上訴期間屆滿後20日
內向本院補提理由書（均須按他造當事人之人數附繕本）「切勿
逕送上級法院」。
因疫情而遲誤不變期間，得向法院聲請回復原狀。　　
中    華    民    國   111    年     7    月   12   日　
                                書記官  鄭仕暘　　　
附錄本判決論罪科刑法條：
中華民國刑法第135條
對於公務員依法執行職務時，施強暴脅迫者，處3年以下有期徒
刑、拘役或30萬元以下罰金。
意圖使公務員執行一定之職務或妨害其依法執行一定之職務或使
公務員辭職，而施強暴脅迫者，亦同。
犯前二項之罪而有下列情形之一者，處6月以上5年以下有期徒刑
：
一、以駕駛動力交通工具犯之。
二、意圖供行使之用而攜帶兇器或其他危險物品犯之。
犯前三項之罪，因而致公務員於死者，處無期徒刑或7年以上有
期徒刑；致重傷者，處3年以上10年以下有期徒刑。　 
中華民國刑法第140條　 
於公務員依法執行職務時，當場侮辱或對於其依法執行之職務公
然侮辱者，處1年以下有期徒刑、拘役或10萬元以下罰金。